【裁判字號】    97,交聲,2453
【裁判日期】    971003
【裁判案由】    聲明異議
【裁判全文】
臺灣臺中地方法院交通事件裁定        97年度交聲字第2453號
原處分機關  交通部公路總局臺中區監理所臺中市監理站
受處分人    甲○○
上列受處分人因違反道路交通管理處罰條例案件，對於交通部公
路總局臺中區監理所臺中市監理站中華民國97年8月7日所為之處
分（裁監稽違字第裁61－GE0000000號裁決書），聲明異議，本
院裁定如下：
    主    文
異議駁回。
    理    由
一、聲明異議人即受處分人甲○○ (下稱受處分人)聲明異議意
    旨略以：伊沒有闖紅燈，既未在舉發違反道路交通管理事件
    通知單上簽名，也沒有收受舉發違反道路交通管理事件通知
    單上，當時警察是將舉發違反道路交通管理事件通知單放在
    機車把手上，後來掉在地上。伊領有殘障手冊，當初伊時速
    約10至20公里，警察就將伊攔下，叫伊拿出機車行照及駕照
    ，見伊1隻手殘障，就說1隻手好，無故就開紅單說伊闖紅燈
    ，這個警察好比流氓，專欺侮殘障老百姓，有牌的流氓云云
    。
二、按汽車駕駛人，行經有燈光號誌管制之交岔路口闖紅燈者，
    處新臺幣 (下同)1800 元以上5400元以下罰鍰，道路交通管
    理處罰條例第53條第1項定有明文。又汽車駕駛人有下列各
    款所列條款之一者，除依原條款處罰鍰外，並予記點：有第
    43、第53條或第54條情形之1者，各記違規點數3點，道路交
    通管理處罰條例第63條第1項第3款亦定有明文。經查：
(一)本件受處分人騎乘車牌號碼為TAE-259號機車，於民國97 年
    3月29日14時35分許，在臺中市○○街與北屯路口，為警攔
    下當場舉發闖紅燈之交通違規之事實，業據證人即當時舉發
    之警員柯俊銘到庭結證在卷，復為受處分人所不爭執，並有
    臺中市警察局中市警交字第GE0000000號舉發違反道路交通
    管理事件通知單1份在卷可稽，已足認定。
(二)受處分人雖辯稱：當時伊行向之燈號為綠燈，伊並未闖紅燈
    ，且伊既未在舉發違反道路交通管理事件通知單上簽名，也
    未收受該通知單云云。惟查，證人柯俊銘到庭結證稱：「(
    紅燈亮起時，受處分人機車在何處？)紅燈停止線後方，未
    超過停止線，但受處分人沒有停止，繼續往前進。」、「我
    所繪製的圖上「Ｏ並寫機車」的位置就是本案紅燈亮起時，
    受處分人機車位置，這個位置離紅燈停止線距離多遠我不能
    確定，但確定當時機車還在紅燈停止線後方。」、「 (本件
    違規通知單受處分人有無收受？)有，但沒有簽名。」、「(
    受處分人闖紅燈整個過程你有目睹並確定？)是的。」、「(
    你是否確定受處分人有收下違規通知單？)是的。」、「 (
    受處分人說他當初拒收沒有收下，是否如此？)不是，他只
    是拒簽，他有收下，如果他拒收，我會寫拒簽收，本案是拒
    簽。」、「 (受處分人說他沒有闖紅燈，是否正確？)不對
    。」等語在卷，並有證人柯俊銘當庭繒製之現場圖1份在卷
    可稽。又執勤警員係依法執行公務，與受處分人並不相識，
    素無怨隙，苟非實情，自無須恣意誣攀之理，況警員執行公
    務本身受行政懲處責任之監督，到庭具結作證更以刑罰擔保
    其真實性，應無甘冒行政懲處及刑法偽證罪責任而刻意誣陷
    之必要，本院復查無證據足認證人柯俊銘有捏造事實違法取
    締之情事，則證人柯俊銘本其維護交通秩序、安全職責所為
    之舉發，應受到合法、正確之推定。
(三)按行為人有本條例之情形者，應填製舉發違反道路交通管理
    事件通知單（以下簡稱通知單），並於被通知人欄予以勾記
    ，其通知聯依下列規定辦理：當場舉發者，應填記駕駛人
    或行為人姓名、性別、出生年月日、地址、身分證統一編號
    及車主姓名、地址、車牌號碼、車輛種類。被查獲之駕駛人
    或行為人為受處分人時，應於填記通知單後將通知聯交付該
    駕駛人或行為人簽名或蓋章收受之；拒絕簽章者，仍應將通
    知聯交付該駕駛人或行為人收受，並記明其事由及交付之時
    間；拒絕收受者，應告知其應到案時間及處所，並記明事由
    與告知事項，視為已收受，違反道路交通管理事件統一裁罰
    基準及處理細則第11條第1項第1款定有明文。復按違反道路
    交通管理事件，行為人認為舉發之事實與違規情形相符者，
    得於接獲通知單後，親自或委託他人持該通知單，得不經裁
    決向指定之處所，逕依裁罰基準執行並繳納罰鍰結案；違反
    道路交通管理事件行為人，未依規定自動繳納罰鍰，或未依
    規定到案聽候裁決，處罰機關應依基準表於舉發違反道路交
    通管理事件通知單送達且逾越應到案期限60日後之3個月內
    ，逕行裁決之，違反道路交通管理事件統一裁罰標準及處理
    細則第48條第1項及第44條第1項亦有明文。查，本件受處分
    人拒絕簽收上開違規通知單，警察已在通知單上載明「拒簽
    」，並已填明填單日期為97年3月29日，有上開違規通知單
    1張在卷可考。且本件應到案日期為97年4月13日，受分處人
    遲至97年8月15日始至臺中市監理站陳述，有臺中市監理站
    交通違規陳述單及查詢單一張在卷可按。從而，原處分機關
    以受處分人有上揭駕車行經有燈光號誌管制之交岔路口闖紅
    燈之交通違規行為，而依據首揭規定及違反道路交通管理事
    件統一裁罰標準表，裁處受處分人罰鍰4500元及記違規點數
    3點，並無不合，本件異議為無理由，應予駁回。
三、據上論斷，應依道路交通管理處罰條例第87條第2項，道路
    交通案件處理辦法第19條，裁定如主文。
中    華    民    國    97    年    10    月    3     日
                      交通法庭  法  官  江  奇  峰
上正本證明與原本無異。
如不服本裁定應於送達後5日內向本院提出抗告狀。
                                書記官  江  慧  貞
中    華    民    國    97    年    10    月    3     日


司法院資訊處製作；財團法人民間司法改革基金會備份。
